Inventaris van het archief van mr. H.L. Drucker [levensjaren 1857-1917], 1885-1915
Nationaal Archief, Den Haag
- Parlementslid 1894 - 1913., I.
  - Lid van de Liberale Unie 1885-1901., B.
    - Briefwisseling met prof. mr. G.A. van Hamel, adviezen en memories inzake de belastinghervorming, kiesrecht en de onderwijskwestie., Juni-december 1885; 70; 1 omslag
    - Brief van P.L. Tak betreffende zijn ontslag als secretaris van de Liberale Unie., 1 oktober 1885; 71; 1 stuk
    - Uitnodiging tot het bijwonen van een vergadering van de Nederlandsche Pensioenvereniging voor werklieden, met aantekeningen o.a. over kinderarbeid., November 1885; 72; 1 omslag
    - Rondschrijven van prof. mr. G.A. van Hamel betreffende wetgeving op sociaal gebied, met bijlagen., December 1885; 73; 1 omslag
    - Rondschrijven van mr. S.J. Fockema Andreae e.a. leden van de Liberale Unie om in stemming te brengen de door hem voorgestelde wijziging van art. 76 van de grondwet, met bijlage., (December 1885); 74; 2 stukken
    - Convocatie voor een vergadering met de gewijzigde conclusie der memorie omtrent de vraagstukken van sociale wetgeving., 15 en 25 januari 1886; 75; 2 stukken
    - Rondschrijven aan de leden van de Liberale Unie houdende mededeling van de benoeming van P.J. de Witt tot secretaris van de Liberale Unie, met bijlage., 7 februari en 1 maart 1886; 76; 2 stukken
    - Convocatie voor een vergadering van de Liberale Unie met rondschrijven betreffende de rechtspersoonlijkheid van verenigingen., 17 en 28 maart 1886; 77; 2 stukken
    - Rondschrijven van het bestuur van de Liberale Unie over de circulaire naar aanleiding van vraagstukken van sociale wetgeving en over een bespreking met leden van de Tweede Kamer, met bijlage., 8 en 26 april 1886 en z.d; 78; 3 stukken
    - Rondschrijven van het bestuur van de Liberale Unie aan de hoofdredakteuren van de Nieuwe Rotterdamsche Courant, Algemeen Handelsblad, Amsterdammer, Vaderland, Nieuws van de Dag, Utrechts Dagblad en de Arnhemsche Courant om een samenkomst in verband met de verkiezingen. Afschrift met bijlagen., 9 mei en 9 juni 1886; 79; 6 stukken
    - Rondschrijven van het bestuur van de Liberale Unie in verband met de verkiezingen met verkiezingspamfletten., Mei-juni 1886; 80; 1 omslag
    - Rondschrijven van het bestuur van de Liberale Unie o.a. over voorstellen tot het uitgeven van geschriften ter toelichting van vraagstukken van sociale wetgeving met voorlopige lijst van onderwerpen., Mei en juli 1886; 81; 3 stukken
    - Rondschrijven van het bestuur van de Liberale Unie o.a. met de uitslag van de verkiezingen en over de medewerking tot uitgave van geschriften over de vraagstukken van sociale wetgeving, met bijlagen., Juli 1886-maart 1887; 82; 1 omslag
    - Rondschrijven van prof. mr. G.A. van Hamel over het kiesreglement en de kiesbevoegdheid, met bijlage., 1 en 16 februari 1887; 83; 2 stukken
    - Brochure "Liberale Unie"., 23 februari 1887; 84; 1 katern
    - Rondschrijven van het bestuur van de kiesvereniging "Burgerplicht" te Groningen aan de kiesverenigingen in Nederland over het voorlopig kiesreglement., 5 maart 1887; 85; 1 stuk
    - Brief van P.J. de Witt verzoekende om inlichtingen over de advocaat H. Hesse en P.J. Troelstra., 2 april 1887; 86; 1 stuk
    - Brief van P.J. de Witt met ontwerp-circulaire naar aanleiding van het ontwerp voorlopig kiesreglement., April 1887; 87; 3 stukken
    - Rondschrijven van het bestuur van de Liberale Unie voor het houden van een vergadering in verband met de uitbreiding van het kiesrecht en de amendementen mr. J.G. Gleichman en G. van der Feltz., Mei-juni 1887; 88; 3 stukken
    - Rondschrijven van het bestuur van de Liberale Unie tot het houden van een vergadering in verband met de grondwetherziening en de onderwijskwestie, met kranten en recensies., Juni-juli 1887; 89; 1 omslag
    - Brief van prof. mr. G.A. van Hamel houdende uiteenzetting van de reden waarom hij na zijn aftreden niet meer als voorzitter wil herkozen worden en (het geven van) richtlijnen voor een betere organisatie., 6 juli 1887; 90; 1 stuk
    - Brief van E.H. Karsten en rondschrijven van het bestuur van de Liberale Unie over het houden van een vergadering, met agendapunten., 31 oktober en 13 november 1887; 91; 2 stukken
    - Rondschrijven van het bestuur van de Liberale Unie o.a. over de voltooiing van de grondwetherziening, de samenstelling van kiezerslijsten en de kamerverkiezingen., 28 november 1887; 92; 3 stukken
    - Brief van mr. H. Goeman Borgesius over een vergadering van het "Unie bestuur" houdende klacht over de uitnodiging tot die vergadering van zes conservatieve leden, met bijlage., 30 november 1887; 93; 2 stukken
    - Brief van mr. H. Goeman Borgesius over de grondwetherziening en de vaststelling der wetten die daaruit zullen voortvloeien, met bijlagen., 12 en 16 december 1887 en z.d; 94; 3 stukken
    - Rondschrijven van het bestuur van de Liberale Unie o.a. in verband met de grondwetherziening en de verkiezingen., 21 december 1887; 95; 1 stuk
    - Rondschrijven aan de leden van het bestuur van de Liberale Unie o.a. over ontbinding van verschillende kiesverenigingen en convocatie voor een vergadering met agendapunten., 10 januari, 1 en 12 februari 1888; 96; 2 stukken
    - Brieven van R. van de Werk over het werven van sprekers en over een vergadering in verband met o.a. de verkiezing van een voorzitter, met aantekeningen., 10 maart en 4 april 1888; 97; 2 stukken
    - Rondschrijven aan de leden van het bestuur van de Liberale Unie naar aanleiding van de herstemming voor de Tweede Kamer en in verband daarmee een verslag van de verrichtingen en werkzaamheden van het bureau van de voorzitter., 21 maart 1888; 98; 1 stuk
    - Rondschrijven aan de kiesverenigingen en leden van de Liberale Unie over de benoeming van mr. E. Fokker tot voorzitter., 16 april 1888; 99; 1 stuk
    - Brief van P.J. de Witt met circulaire van mr. E. Fokker in verband met de personele belasting en de kiezerslijsten., 5 en 9 mei 1888; 100; 2 stukken
    - Nota van mr. E. Fokker aan de bestuursleden houdende verslag van de werkzaamheden van de Liberale Unie gedurende de eerste drie jaren van haar bestaan., 7 mei 1888; 101; 1 stuk
    - Brief van P.J. de Witt betreffende het verzoek om inlichtingen over "de Kleine Pers" in de provincie Groningen, met concept-antwoord en verslag van de:"Kleine Liberale Pers" in enige hoofddistricten., 17 mei 1888; 102; 2 stukken
    - Briefkaarten van mr. E. Fokker over partijaangelegenheden met aantekeningen., (September-oktober 1888); 103; 2 stukken
    - Rondschrijven van P.J. de Witt over een bestuursvergadering; overzicht van de stand der kringformaties en schema van een regeling der financiële verhouding tussen de Liberale Unie en haar kringcommissies., 22 en 23 oktober, 12 november 1888; 104; 4 stukken
    - Brieven van P.J. de Witt over een concept-brief aan de kiesvereniging "Burgerplicht" en het plaatsen van artikelen in de Nieuwe Winschoter Courant., 5 december 1888 en 24 januari 1889; 105; 2 stukken
    - Brieven van E.H. Karsten over personen die voor het lidmaatschap van het bestuur van de Liberale Unie in aanmerking komen., December 1888 en 1890; 106; 2 stukken
    - Convocaties voor vergaderingen o.a. over subsidieaanvragen; de wenselijkheid van bemoeiing van het bestuur van de Liberale Unie met de voorbereiding van de provinciale verkiezingen, met bijlage., 9 januari, 15 februari en 30 maart 1889; 107; 3 stukken
    - Rondschrijven van het bestuur van de Liberale Unie in verband met de wijziging van de provinciale wet en de kiestabel voor de Provinciale Staten, met bijlage., 17 februari en 19 maart 1889; 108; 2 stukken
    - Briefwisseling over de revisie van de lijst van liberale kiesverenigingen., 25 en 30 maart, 6 april en (10 april) 1889; 109; 4 stukken
    - Rondschrijven aan de afgevaardigden van de Liberale Unie begeleidende "vliegende blaadjes" ter verspreiding als propaganda voor de verkiezingen., Maart-mei 1889; 110; 1 omslag
    - Rondschrijfbrieven van het bestuur van de Liberale Unie aan haar leden over de onwenselijkheid een vergadering bijeen te roepen., 9 en 12 april 1889; 111; 2 stukken
    - Convocaties van een conferentie en bestuursvergadering van de Liberale Unie inzake de onderwijswet., 16, 25 en 30 april 1889; 112; 3 stukken
    - Convocaties en rondschrijven voor een bestuursvergadering in verband met het kiezen van een voorzitter, wijziging der statuten en andere agendapunten., 31 mei, 4, 6 en 18 juni 1889; 113; 4 stukken
    - Brief van P.J. de Witt; convocatie voor de algemene vergadering van 18 mei; ontwerp-circulaire naar aanleiding van de herziening van de wet op het lager onderwijs., Mei 1889; 114; 4 stukken
    - Brieven en telegram van P.J. de Witt in verband met vergaderingen, met aantekeningen., Juli, augustus en september 1889; 115; 4 stukken
    - Rondschrijven van het bestuur van de Liberale Unie naar aanleiding van een te houden vergadering o.a. over de reglementswijziging; aanhaling uit een brief van prof. Fockema Andreae als reactie op dat rondschrijven met begeleidbrief van P.J. de Witt., 29 januari en 4 februari 1890; 116; 3 stukken
    - Krantenknipsels over de vergadering van de kiesvereniging "Burgerplicht" over de onenigheid in de Liberale Partij naar aanleiding van het wetsontwerp Mackay betrekkelijk het lager onderwijs., Februari 1890; 117; 1 omslag
    - Brief van P.J. de Witt over het "dossier Oppenheim"., 16 april 1890; 118; 1 stuk
    - Brieven van P.J. de Witt, mr. E.E. van Raalte, met rondschrijven van het bestuur van de Liberale Unie in verband met de belastingvoorstellen van mr. H. Goeman Borgesius c.s., met bijlage., 21 en 23 juli, 15 en 31 oktober en 3 en 15 november 1889; 119; 1 omslag
    - Rondschrijven van een commissie uit de Liberale Unie houdende uitnodiging tot het aanvaarden van buitengewoon lidmaatschap om financiële steun in verband met de verkiezingen., 14 juni 1890; 120; 1 stuk
    - Rondschrijven van het bestuur van de Liberale Unie aan de besturen der kiesverenigingen over de wijziging in het huishoudelijk reglement., 23 juli 1890; 121; 1 stuk
    - Convocatie voor een vergadering op 7 september o.a. om de legerwetten te bespreken., 28 augustus 1890; 122; 1 stuk
    - Brief van P.J. de Witt over propaganda in "de Kleine Pers" tegen de stedenwet., 2 september 1890; 123; 1 stuk
    - Rondschrijven van het bestuur van de Liberale Unie over mr. J.A. Levy en mr. R. Macalester Loup als leden van de commissie van praeadvies over de legerwetten, met aantekeningen., 30 september 1890; 124; 1 stuk
    - Convocatie en rondschrijven van de Liberale Unie voor een bestuursvergadering o.a. over de legerwetten; wijziging huishoudelijk reglement; uitgave van geschriften over sociale vragen., Oktober-november 1890; 125; 3 stukken
    - Convocatie voor een bestuursvergadering op 28 december 1890 o.a. over de voorbereidingen van de verkiezingen, met bijlagen en aantekeningen., 126; 4 stukken
    - Convocaties voor vergaderingen in verband met de verkiezingen, met aantekeningen en concept-brief., 8, 12 en 23 januari, 18 februari, 22 april en 8 oktober 1891; 127; 6 stukken
    - Rondschrijven van het bestuur van de Liberale Unie in verband met het "ontwerp-manifest"; het wetsontwerp tot regeling van de krijgsdienst de belastingvoorstellen van mr. H. Goeman Borgesius en de kiesbevoegdheid, met bijlagen., Januari-april 1891; 128; 1 omslag
    - Brief van P.J. de Witt over artikelen voor de "Sociale Geschriften"., 6 februari 1891; 129; 1 stuk
    - Brief van P.J. de Witt houdende bericht dat mr. F. van Hettinga Tromp zijn benoeming tot lid van het bestuur van de Liberale Unie heeft aangenomen., 27 april 1891; 130; 1 stuk
    - Rondschrijven aan de leden van het bestuur van de Liberale Unie over te houden vergaderingen o.a. in verband met de herstemming voor de Tweede Kamer, met bijlage., Juni-oktober 1891; 131; 5 stukken
    - Rondschrijven van het bestuur van de Liberale Unie o.a. houdende mededeling van de benoeming van prof. mr. G.A. van Hamel tot lid van het bestuur en andere bestuursmededelingen., November-december 1892; 132; 1 omslag
    - Brieven van P.J. de Witt en mr. E.E. van Raalte om in de jaarlijkse algemene vergadering de hervormingen op sociaal gebied te bespreken., 1, 10 en 14 mei 1893; 133; 3 stukken
    - Agenda voor de vergadering van de Liberale Unie over o.a. de benoeming van nieuwe leden en de hervormingen op sociaal gebied met krantenverslag van deze vergadering., Mei-juni 1893; 134; 3 stukken
    - Brief van P.J. de Witt over de notulen van de vergadering van 10 juni en aankondiging van de benoeming van prof. mr. H.L. Drucker tot voorzitter van het bestuur van de Liberale Unie., 12 en 14 juni 1893; 135; 2 stukken
    - Brieven van P.J. de Witt over aansluiting van verschillende districten bij de Liberale Unie kiesverenigingen en om subsidie., 24 juni en 3 augustus 1893; 136; 2 stukken
    - Brieven van P.J. de Witt en M. Tydeman o.a. naar aanleiding van het comité voor de kiesrechtmeeting te Winschoten en over de in verband daarmee te houden bestuursvergadering, met bij lage., September-oktober 1893; 137; 1 omslag
    - Briefkaart van prof. J. baron d'Aulnis de Bourouill over zijn ingezonden stuk in de Nieuwe Rotterdamsche Courant betreffende het antwoord van de Liberale Unie aan de Winschoter commissie in verband met de kieswetvoorstellen van Tak van Poortvliet, met bijlagen., Oktober 1893; 138; 1 omslag
    - Brieven van P.J. de Witt over interne partij-politieke aangelegenheden., Oktober-november 1893; 139; 1 omslag
    - Brieven van het Centraal Bestuur van het Algemeen Nederlandsch Werkliedenverbond en van P.J. de Witt over een te houden conferentie met de Liberale Unie, met aantekeningen., 10, 12 november en 1 en 4 december 1893; 140; 5 stukken
    - Briefwisseling met P.J. de Witt en H.P. Marchant over het blad de "Deventer Opmerker" en de schade die dit blad veroorzaakt aan de Liberale Unie., 15 en 16 november 1893; 141; 2 stukken
    - Brief en telegramwisseling over geldelijke steun aan de kiesvereniging in Veendam., November 1893; 142; 1 omslag
    - Brieven van P.J. de Witt en R. Macalester Loup over een door Macalester Loup geschreven stuk, met aantekeningen., 10 en 22 december 1893; 143; 2 stukken
    - Brieven van P.J. de Witt om naar aanleiding van de conferentie met het bestuur van het Algemeen Nederlandsch Werkliedenverbond een vergadering te beleggen., 23, 26 en 28 december 1893; 144; 3 stukken
    - Briefwisseling met P.J. de Witt over een circulaire aan de besturen en kiesverenigingen aangesloten bij de Liberale Unie over samenwerking en overleg in verband met de uitbreiding van het kiesrecht; aansluiting bij de werkliedenverenigingen; de publikatie van deze circulaire in de "Telegraaf"., Januari-maart 1894; 145; 1 omslag
    - Brieven van A.C. Crena de Jongh, prof. mr. G.A. van Hamel en F. van Hettinga Tromp over een te houden vergadering van het Liberale Unie bestuur., 6, 12, 13 en 14 maart 1894; 146; 4 stukken
    - Brieven van P.J. de Witt o.a. over het amendement De Meyier op de ontwerp-kieswet Tak van Poortvliet en de gevolgen van dien., 9, 11 en 12 maart 1894; 147; 3 stukken
    - Rondschrijven van de Radicale Bond aan het bestuur van de Liberale Unie over een bijeenkomst betreffende het kiesrechtontwerp, met bijlagen., Maart 1894; 148; 3 stukken
    - Brieven van prof. mr. G.A. van Hamel en P.J. de Witt over de circulaire van de kiesvereniging van de Liberale Unie en over de Verkiezingen, met bijlagen., Maart-april 1894; 149; 1 omslag
    - Briefen telegramwisseling met P.J. de Witt over verkiezingspropaganda en financiële steun aan verschillende kiesdistricten., April 1894; 150; 1 omslag
    - Brief van H. Pyttersen over de kandidaatstelling van mr. J.A. Gilse en om financiële steun voor de kiesvereniging in het district Sneek., 5 mei 1894; 151; 1 stuk
    - Brieven van P.J. de Witt o.a. over het neerleggen van het voorzitter- en lidmaatschap van de Liberale Unie door prof. mr. H.L. Drucker; de programmawijziging van de kiesverenigingen en over een te houden vergadering., 13 en 15 mei, 9, 11, 12, 24 en 29 juni, 1, 11 en 14 juli en 2 november 1894; 152; 1 omslag
    - Brieven van J. Winkel over de lege Bondskas en het herzien van de reglementen van de democratische kiesvereniging Schagen met concept-reglement en aantekeningen., 30 mei en 27 juni 1894; 153; 3 stukken
    - Brieven van mr. E.E. van Raalte over propaganda en financiering van de Liberale Unie., 7 en 8 juni 1894; 154; 2 stukken
    - Brief van R.E. Hattink overeen onjuist verslag van de vergadering van de Vrijzinnig Provincialen Kiezersbond in Overijssel, met aantekeningen., 12 juni 1894; 155; 1 stuk
    - Convocatie tot en krantenknipsels over de vergadering der Liberale Unie met de openingsrede van mr. H.L. Drucker, en over de tweespalt in de partij., 16 juni 1894; 156; 1 omslag
    - Brief van mr. R. Macalester Loup over zijn aanvaarding van het bestuurslidmaatschap van de Liberale Unie., 23 juni 1894; 157; 1 stuk
    - Brief van mr. C.A. Crena de Jongh over zijn uittreden als bestuurslid van de Liberale Unie, met aantekeningen., 26 juni 1894; 158; 1 stuk
    - Brief van N.N. van Nierop over een geldelijke bijdrage voor de Liberale Unie., 4 juli 1894; 159; 1 stuk
    - Rapport van de afgevaardigden van de Utrechtse kiesvereniging over de vergadering van de Liberale Unie van 10 juni 1894 en een exemplaar van de "De Liberaal" met een artikel over de uittreding van de Utrechtse Kiesvereniging uit de Liberale Unie., Oktober-december 1894; 160; 2 stukken
    - Manuscript van een redevoering gehouden te Hoogezand voor de beide kiesverenigingen aldaar, met kranten, houdende recensie., 25 maart 1895; 161; 1 omslag
    - Manuscriptvan een redevoering gehouden te Groningen voor de kiesvereniging "Burgerplicht", met kranten, houdende recensies., 23 maart 1896; 162; 1 omslag
    - Manuscript van een rede voor de kiesvereniging "Algemeen Belang" te Utrecht over het programma van de Liberale Unie, met krantenrecensies., 18 januari 1897; 163; 1 omslag
    - Manuscript van een rede voor de "Vrijzinnige Kiesvereniging" te Leiden over de sociale wetgeving, met krantenrecensies., 25 maart 1897; 164; 1 omslag
    - Manuscript van een redevoering te Groningen houdende een overzicht van werkzaamheden van de partij van het afgelopen jaar., 26 mei 1897; 165; 1 omslag
    - Manuscript van een redevoering te Groningen houdende een overzicht van hetgeen in een tijdperk van vier jaar in staatsbestuur en wetgeving werd verricht, met krantenrecensies., 7 januari 1901; 166; 1 omslag
    - Briefwisseling met C.A. Zelvelder als lid van de commissie voor de Unie circulaire over de redaktie van deze in verband met het vrouwenkiesrecht., 26 en 28 februari 1901; 167; 2 stukken
    - Brief van mr. S.J. Fockema Andreae over een voorlopige bespreking over de zaken van de Liberale Unie., 28 februari. Z. j; 168; 1 stuk
  - Lid van de Vrijzinnig Democratische Bond 1901-1913., C.
    - Rondschrijven van mr. M.W.F. Treub over een bijeenkomst van de commissie van voorbereiding van een Vrijzinnig Democratische Partij tot bespreking van een concept-beginselverklaring, met aantekeningen., 27 december 1899, februari en mei 1900; 169; 5 bladen
    - Brief van mr. Z. van den Bergh over de taal en vorm van de beginselverklaring van de Vrijzinnig Democratische Partij, met concept-antwoord., 20-21 oktober 1900; 170; 2 stukken
    - Ontwerp-werkprogramma van de Vrijzinnig Democratische Bond. Gedrukt., Z.d; 171; 1 stuk
    - Beginselverklaringen en Statuten van de Vrijzinnig Democratische Bond en statuten van de vereniging "de Vrijzinnig Democratische Bond" te Amsterdam., 1901-1903, 1910; 172; 4 katernen
    - Telegram aan Van Druten over het afdrukken van een circulaire. Copie., 2 maart (1901); 173; 1 stuk
    - Rondschrijven van de kiesverenigingen "Eendracht maakt macht" te Middelburg en "Arnhem" te Arnhem met voorlopige beginselverklaringen., Februari-maart 1901; 174; 3 stukken
    - Brief van C.A. Zelvelder, secretaris van het bestuur van de Vrijzinnig Democratische Bond, houdende verzoek aan Drucker toe te treden tot de commissie van propaganda van de V.D.B. met concept-antwoord en een concept-brief aan een niet men name genoemde., 26 en 29 maart 1901; 175; 2 stukken
    - Bewijs van lidmaatschap van de Vrijzinnig Democratische Bond met opgave van contributie en bijdrage voor de verkiezingen. Copie., 30 maart (1901); 176; 1 stuk
    - Brief van prof. W.L.P.A. Molengraaff over de betekenis van de commissie van propaganda van de Vrijzinnig Democratische Bond., 1 april 1901; 177; 1 stuk
    - Convocatie voor een vergadering van de propaganda commissie van de Vrijzinnig Democratische Bond, met aantekeningen., 11 april 1901; 178; 1 stuk
    - Beginselverklaring van de Vrijzinnig Democratische Bond met ontwerptoelichting., 1 mei 1901; 179; 5 stukken
    - Manuscript van een redevoering te Groningen o.a. over het kiesrecht., Juni 1901; 180; 1 omslag
    - Brieven van A. Kerdijk over de oprichting en samenstelling van een commissie voor de beginselverklaring, toelichting en uitwerking van deze, met aantekening., 5 en 9 september, 27 november en 1 december 1901; 181; 4 stukken
    - Brief van C.A. Zelvelder over de definitieve vaststelling van de beginselverklaring en het werkprogramma., 11 september 1901; 182; 1 stuk
    - Brief en briefkaart van C.A. Zelvelder en A. Kerdijk over een bijdrage bij het verkiezingstekort., 16 september en 15 november 1901; 183; 2 stukken
    - Brief van A. Kerdijk o.a. over een kritiek van dr. E.E. van Raalte over de vereenzelviging van de Vrijzinnig Democratische Bond met de "Borgesiussen en de Rinken"., 15 januari 1902; 184; 1 stuk
    - Rondschrijven van de Vrijzinnig Democratische Bond over het lidmaatschap van de Bond na de verbintenis tot een jaarlijkse contributie. Gedrukt., Januari 1902; 185; 2 stukken
    - Brief van het bestuur van de Vrijzinnig Democratische Bond over de financiële toestand, met aantekening., 19 februari 1903; 186; 1 stuk
    - Brief van dr. D. van Embden naar aanleiding van een circulaire over de werving van nieuwe leden., 11 april 1903; 187; 1 stuk
    - Brief van het bondsbestuur van de Vrijzinnig Democratische Bond omtrent voorlichting van de verkiezingen van 1905 in het district Groningen., 17 september 1903; 188; 1 stuk
    - Manuscript van een redevoering te Arnhem over de algemene politieke toestanden het programma van de Vrijzinnig Democratische Bond in verband met het voorstel tot grondwetherziening, met krantenrecensies., 30 januari 1904; 189; 1 omslag
    - Rondschrijven van dr. D. van Embden over de oprichting van een studieclub om propagandagegevens bijeen te brengen., 12 augustus 1904; 190; 1 stuk
    - Brieven van mr. E. Fokker, ondervoorzitter van de Vrijzinnig Democratische Bond, o.a. over: het houden van een bestuursvergadering met het Algemeen Nederlandsch Werklieden Verbond om overleg in verband met de verkiezingen; het voorstel tot grondwetherziening; het onderwijsontwerp en het arbeidscontract; het ontslag van A. Kerdijk als voorzitter van de V.D.B. en andere vacatures., 3 en 27 september 1904; 191; 2 stukken
    - Verkiezingsprogram van de Vrijzinnig Democratische Bond en het Algemeen Nederlandsch Werklieden Verbond. Concept., z.d; 192; 1 stuk
    - Manifest van de Vrijzinnig Democratische Bond en het Algemeen Nederlandsch Werklieden Verbond over het algemeen kiesrecht en de grondwetherziening. Concept., z.d; 193; 1 stuk
    - Convocatiebriefjes voor een vergadering van de Vrijzinnig Democratische Bond te Utrecht, over de algemene verkiezingen., 9 oktober 1904, 29 november 1911; 194; 2 stukken
    - Rondschrijven namens het bestuur van de Vrijzinnig Democratische Bond over de oprichting van een partijorgaan en een Haags Vrijzinnig Democratisch Weekblad. Gedrukt., 17 en 25 oktober 1904; 195; 2 stukken
    - Rondschrijven van het bondsbestuur van de Vrijzinnig Democraten over propaganda., 22 december 1904; 196; 1 stuk